# Curriculum Vitae

Décembre 2018

# FORMATIONS

**SEPT 2017** 

#### **XAMARIN** Forms

Orsys

SEPT 2003 - JUIN 2005

## BTS Informatique de gestion

Lycée Bertran De Born (Périgueux 24)

#### Obtention du diplôme.

Apprentissage orientés-objets. SGBD. Stage en entreprise de 8 semaines.

SEPT 2002 - JUIN 2003

#### **BAC STT Informatique de Gestion**

Lycée Laure Gatet (Périgueux 24)

Obtention du diplôme. Mention AB.

SEPT 2000 - JUIN 2002

# **BEP Comptabilité**

Lycée Alcide Dusolier (Nontron 24)

## Obtention du diplôme.

Stage en entreprise de 5 semaines.

#### SKILLS

Développement .net

Xamarin

Objective-C (Cocoa)

Java

Swift

**Savoir être :** Esprit d'équipe, impliqué, passionné, volontaire, persévérant, méthodique, dynamique, esprit d'initiative

# NICOLAS BROUILLET

DEVELOPPEUR D'APPLICATIONS

Portable: (33) 633112220 | Email: nicolas.brouillet@gmail.com | Web: ceburo.free.fr

Adresse: 45 Av. Georges Pompidou, 24700 MONTPON, Dordogne, FRANCE,

# A PROPOS DE MOI

Passionné de technologies et d'informatique depuis l'enfance je me suis essayé à la programmation dès l'âge de 10 ans. Depuis lors j'ai poursuivi l'objectif de faire de cette passion mon métier. Pourvu d'un sens aigu du travail d'équipe, je suis quelqu'un de volontaire et d'appliqué. Je n'ai pas peur de sortir de ma zone de confort pour proposer, débattre ou aider à la réussite d'un projet.

# EXPERIENCES

**DEPUIS MAI 2017** 

## Développeur d'applications | Agent de maîtrise

KIMO Instruments / Sauermann Industries

Description : Amélioration et maintenance des applications en production. Sensibilisation et mise en place de méthodologie AGILE. Aide à l'utilisation de GIT (rédaction d'un guide). Référent TFS au sein du pôle.

2017 - 2018

# Développeur XAMARIN | Agent de maîtrise

KIMO Instruments / Sauermann Industries

**Description**: Etude, conception et codage d'une application multiplateforme. Mise ne place de code mutualisé (+- 30%)

2013 - 2017

## Développeur iOS (Objective-C) - Android (Java) | Technicien

KIMO Instruments

Description : Développement d'applications permettant le traitement des données fournies par des appareils.

Élaboration et mise en œuvre d'un protocole de communication Bluetooth 4.0.

Configuration, déchargement d'instruments de mesure.

Génération de graphiques, statistiques et édition de rapports PDF.

**DEPUIS OCTOBRE 2018** 

# Développeur d'applications .net (C#/ VB.net) | Technicien

KIMO Instruments

Description : Réalisation de clients lourds pour le traitement de données (domaines : acoustique, luxmétrie, solarimétrie, analyse de combustion, qualité de l'air). Mise en œuvre de protocoles de communications RS232, USB. Génération de graphiques, statistiques et édition de rapports PDF.

# RECOMMANDATIONS

## **MR. BLOEM Nicolas**

Responsable R&D. KIMO Instruments

E: jonathandoe@mail.com

**P:** +123 235 7894 4568

## **MR. REGNAULT Laurent**

Responsable R&D. KIMO Instruments

E: jonathandoe@mail.com

**P:** +123 235 7894 4568